【裁判字號】    88,自,1011
【裁判日期】    890421
【裁判案由】    詐欺
【裁判全文】
臺灣臺中地方法院刑事判決                        八十八年度自字第一一一號
    自  訴  人  乙○○
    被      告  甲○○
右列被告因詐欺案件，經自訴人提起自訴，本院判決如左：
    主  文
甲○○無罪。
    理  由
一、自訴意旨詳如附件自訴狀所載。
二、按犯罪事實應依證據認定之，無證據不得推定其犯罪事實，又不能證明被告犯罪
    者，應諭知無罪之判決，刑事訴訟法第一百五十四條、第三百零一條第一項前段
    分別定有明文。次按自訴人在刑事訴訟法上為原告之身份，對於其所述之事實應
    舉出證據，不能僅憑自訴人之陳述作為認定事實之唯一證據，又認定不利於被告
    之事實，須依積極證據，茍積極證據不足為不利於被告事實之認定時，即應為有
    利於被告之認定，更不必有何有利之證據，最高法院七十二年度台上字第四三二
    二號判決及三十年上字第八一六號判例可資參照。
三、訊據被告甲○○固坦承其曾簽發面額各新台幣（下同）二十萬元之本票共三張交
    付予自訴人乙○○，惟堅決否認有詐欺犯行，辯稱：伊係於民國八十七年四月間
    ，前往台中市○○路○段附近自訴人所服務之成吉酒店消費，而與自訴人認識，
    伊最後一次至該處消費時，因伊已喝醉，不知是否係於酒醉當時曾賞大酒而積欠
    下酒店帳款，伊於回家後發現皮包不見，即找自訴人詢問，自訴人就要求伊簽發
    本票等語。經查：自訴人於自訴狀中本係指稱：伊於八十七年六月間，因標會得
    款數十萬元，遂於同年月二十三日，借予被告六十萬元云云，惟於本院審理時又
    改稱：伊僅交付現金十七萬餘元借予被告云云，是自訴人前後供述並不一致，顯
    已有瑕疵可指，又參酌證人鄭麗卿於本院審理時到庭結證稱：伊於八十八年間某
    日，曾與被告一同至自訴人上班之酒店消費，惟自訴人尚未坐檯前，伊即先行離
    去，第二天，被告有打電話告訴伊，被告之皮包被自訴人拿走，後來被告又告訴
    伊，隔天自訴人要求被告簽發本票，至於簽發本票之原因，伊則不清楚等情以觀
    ，足徵被告確實曾前往自訴人之工作地點消費無疑，再者，自訴人復無法提出其
    他相關事證以供本院進一步查證自訴人之指述是否與事實相符，是自訴人之陳述
    既有上述瑕疵存在，自難僅因其持有被告所簽發之本票即遽認被告有意圖為自己
    不法所之詐欺犯行。此外，復查無其他積極確切之證據足資證明被告有何犯行，
    因不能證明其犯罪，應為被告無罪判決之諭知。
四、自訴人經合法傳喚，無正當理由不到庭，爰依法不待其陳述逕行判決。
據上論斷，應依刑事訴訟法第三百四十三條、第三百零一條第一項、第三百三十一條
第一項後段，判決如主文。
中      華      民      國      八十九      年      四    月    二十一  日
        法  官   崔 玲 琦
右正本證明與原本無異。
如不服本判決，應於送達後十日內向本院提出上訴狀 （須附繕本） ，上訴於台灣高
法院台中分院。
                                        書記官
中      華      民      國      八十九      年      四    月   二十四   日


司法院資訊處製作；財團法人民間司法改革基金會備份。
